臺灣臺北地方法院刑事判決
111年度訴字第955號
公  訴  人  臺灣臺北地方檢察署檢察官
被      告  黃子育



上列被告因傷害案件，經檢察官提起公訴（110年度偵字第36290
號），本院判決如下：
    主  文
甲○○犯傷害罪，處有期徒刑肆月，如易科罰金，以新臺幣壹仟元
折算壹日。
    事  實
一、甲○○於民國110年10月5日15時6分許，在新北市新店區大坪
    林捷運站轉乘環狀線通道口，明知乙○○行走於其前方，且朝
    乙○○加速奔跑之行為與乙○○發生碰撞將使其受傷，竟仍基於
    傷害之故意，朝乙○○行走路線加速奔跑，近乎與乙○○接觸時
    ，更將右手架於胸前，因之發生碰撞，致乙○○受有頸部挫傷
    、左側腳踝擦挫傷等傷害。
二、案經乙○○訴由新北市政府警察局新店分局報告臺灣臺北地方
    檢察署檢察官（下稱臺北地檢署）偵查起訴。
    理  由
一、證據能力之說明
　㈠被告及檢察官就本判決所引用被告以外之人於審判外之言詞
    或書面陳述，於本院準備程序及審理時，對證據能力均表示
    同意（本院111年度訴字第955號卷【下稱本院訴字卷】第33
    、34頁），且俱未於言詞辯論終結前聲明異議（本院訴字卷
    第55-60頁），本院審酌上開證據作成時之情況，尚無違法
    不當及證明力明顯過低之瑕疵，認作為證據適當，依刑事訴
    訟法第159條之5規定，均有證據能力。
  ㈡本判決引用之非供述證據部分，查無證據證明係公務員違法
    取得，依刑事訴訟法第158條之4反面解釋，亦具證據能力。
二、認定事實所憑證據及理由：
　　被告固坦承有與告訴人發生肢體碰撞而致其左側腳踝擦挫傷
    之事實，然否認告訴人頸部傷勢為其行為所造成，並辯稱：
    我這麼大的撞擊力道，告訴人首當其衝的應該是背部和腳踝
    的傷勢，被告主張的醫療費用卻都是頸部，明顯是要敲詐我
    等語，經查：
　㈠被告於110年10月5日15時6分許，在新北市新店區大坪林捷運
    站轉乘環狀線通道口，朝告訴人乙○○加速奔跑，靠近告訴人
    時將右手架於胸前與告訴人肢體碰撞而致其左側腳踝擦挫傷
    等情，已經被告所不爭執，與告訴人所證情節相符，並有佛
    教慈濟醫療財團法人台北慈濟醫院診斷證明書、臺北地檢署
    111年2月16日及本院111年10月11日勘驗筆錄、監視器畫面
    影像暨擷圖在卷可查（臺北地檢署110年度偵字第36290號卷
    【下稱偵卷】第13頁、第19-25頁、第57頁；本院訴字卷第3
    9-40頁），此部分之事實，堪以認定。
　㈡被告雖否認頸部之傷勢與其行為間具有因果關係，然查：
　⒈依本院勘驗結果：「於畫面時間15：06：14被害人乙○○出現
    於畫面中，往螢幕之方向行走前進。15：06：19被告甲○○出
    現於畫面中。15：06：20被告有加速起跑動作，雙手前後擺
    動，而告訴人朝其左後方廁所方向觀望，15：06：22被告繼
    續往前衝，已經發現前有告訴人，其將右手舉起，置於胸前
    ，撞擊告訴人的身體後方，致告訴人因撞擊而消失於畫面中
    」及如附件監視器畫面影像暨擷圖（本院訴字卷第37-40頁
    ）可以得知，捷運站內燈光明亮，一般人都可以明確掌握來
    往的人動線，告訴人行走於被告目視可及之處，被告完全不
    可能沒發現告訴人的存在，且依告訴人的行走動線，告訴人
    的左右兩側都還有足夠空間可供他人通行，但被告不願閃避
    告訴人，更將右手架於胸前，執意衝撞告訴人，且被告也不
    可能不知道在近距離朝他人奔跑會造成他人受傷之結果，被
    告前開所為，顯然係出於直接故意，檢察官認被告之行為屬
    間接故意，應該有所誤會。
　⒉告訴人遭到被告實際撞擊前，曾扭轉頭頸部望向自己的左後
    方，並於1秒內就遭被告高速撞擊，後來因撞擊力道向前摔
    倒，並受有頸部挫傷、左側腳踝擦挫傷，有前開勘驗筆錄、
    診斷證明書可以證明。人體頸部禁不起非出於自由意志的甩
    動或高速衝撞，從車禍遭後方追撞頸部會因「甩鞭效應」產
    生傷勢，成為各家車廠爭相研究如何確保客戶的安全的情況
    ，就可以知道頸部是人體中較為脆弱的部位。再者，告訴人
    根本無法預料到在捷運站內會有人刻意以高速從自己身後朝
    自己奔跑衝撞，當然無法防範避免這樣非出於自己意願的頸
    部甩動，而且告訴人的頸部係在扭轉之情形下，遭到被告從
    另一個方向來的撞擊，於此種情況下，頸部本來就非常有可
    能受傷，況且診斷證明書記載的驗傷日期為111年10月5日（
    偵卷第13頁），也就是被告衝撞告訴人的日期，以上均足以
    證明被告衝撞的行為與告訴人之頸部傷勢，兩者之間具有相
    當因果關係。
　⒊被告所辯不可採之理由：
　　被告雖然辯稱：告訴人首當其衝的應該是背部和腳踝的傷勢
    ，告訴人主張的醫療費用卻都是頸部等語，然依本院前開勘
    驗結果可知，告訴人近距離遭被告高速衝撞而跌倒，則被告
    身體與告訴人直接碰觸的地方固然可能受傷，然被告的不法
    行為是「故意朝著告訴人衝撞」的行為，並不僅止於被告身
    體與告訴人身體碰觸的行為，所以告訴人身體其他的部位亦
    可能因衝撞而受傷，告訴人頸部之挫傷與被告間行為有因果
    關係已經認定如前，因此就被告衝撞行為所造成告訴人頸部
    挫傷，被告應該負起刑事責任，不能單以自己身體沒有碰到
    告訴人的頸部，就認為告訴人的傷勢與自己無關。
　㈢綜上所述，本案事證明確，被告犯行堪以認定，應依法論科
    。
三、論罪科刑：
　㈠核被告甲○○所為，係犯刑法第277條第1項傷害罪。
　㈡本院以行為人之責任為基礎，審酌被告上開犯行，造成告訴
    人頸部挫傷、左側腳踝擦挫傷之傷勢，已導致告訴人身體、
    健康受到影響，加上告訴人與被告不認識，過往沒有任何冤
    仇嫌隙，已據被告於審理程序中自陳在卷（本院卷第58頁）
    ，被告竟在人來人往、手扶梯和樓梯甚多的捷運站裡，以前
    開手段撞擊告訴人，顯見其犯意堅決，主觀上可非難性甚高
    ，其犯罪手段、情節，並非輕微，應值得嚴加非難。被告於
    本院審理中不斷誣指告訴人是為了敲詐而來（本院卷第55、
    57頁），無法感受到被告有任何悔悟之心，於審理期間更是
    一再挑釁，犯後態度甚差。又被告前因違反性騷擾防治法等
    案件，已經有2次乘機觸摸罪、1次傷害罪的前案紀錄，雖然
    經本院及臺灣新北地方法院公訴不受理確定，有臺灣高等法
    院被告前案紀錄表在卷可查，可見被告向來對於他人之身體
    自主權欠缺尊重，不能認為是初犯。另參考被告自陳專科畢
    業之智識程度、現擔任業務、家庭狀況小康、名下沒有不動
    產、有父母與2位兄弟姊妹、沒有人需要扶養等一般情狀，
    並綜合卷內一切情狀，本院認為被告沒有值得寬恕或從輕考
    量的情況及理由，更沒有從輕考量的依據，應量處如主文之
    刑，並諭知易科罰金之折算標準。然而，被告於本案之態度
    跟行為，是否有難收矯正之效或難以維持法秩序而不宜易科
    罰金或易服社會勞動，宜請執行檢察官慎重考量，以符個案
    正義。
據上論斷，應依刑事訴訟法第299條第1項前段，判決如主文。
本案經檢察官江宇程提起公訴，檢察官黃兆揚到庭執行職務。
中　　華　　民　　國　　111 　年　　11　　月　　15　　日
　　　　　　　　　刑事第十庭審判長　法　官  林孟皇
　　　　　　　　　　　　　　　　　　法　官  林柔孜
　　　　　　　　　　　　　　　　　　法　官  黃瑞成
上正本證明與原本無異。 
如不服本判決應於收受送達後20日內向本院提出上訴書狀，並應
敘述具體理由；其未敘述上訴理由者，應於上訴期間屆滿後20日
內向本院補提理由書（均須按他造當事人之人數附繕本）「切勿
逕送上級法院」。告訴人或被害人如對於本判決不服者，應具備
理由請求檢察官上訴，其上訴期間之計算係以檢察官收受判決正
本之日期為準。因疫情而遲誤不變期間，得向法院聲請回復原狀
。
                                    書記官  李佩樺
中　　華　　民　　國　　111 　年　　11　　月　　15　　日
附錄本案所犯法條：
刑法第277條第1項
中華民國刑法第277條
傷害人之身體或健康者，處5年以下有期徒刑、拘役或50萬元以
下罰金。
犯前項之罪，因而致人於死者，處無期徒刑或7年以上有期徒刑
；致重傷者，處3年以上10年以下有期徒刑。
附件：勘驗擷圖